臺灣板橋地方法院刑事判決　　　　　　 100年度訴字第1598號
公　訴　人　臺灣板橋地方法院檢察署檢察官
被　　　告　張國興
上列被告因違反毒品危害防制條例案件，經檢察官提起公訴（
100 年度毒偵字第3642號），被告於準備程序中就被訴事實為有
罪之陳述，經本院合議庭裁定改以簡式審判程序審理，判決如下
：
    主  文
張國興施用第二級毒品，累犯，處有期徒刑陸月；又施用第一級
毒品，累犯，處有期徒刑拾月，扣案之海洛因驗餘淨重零點零柒
玖公克沒收銷燬之，包裹上開海洛因之包裝袋貳個均沒收。應執
行有期徒刑壹年貳月，扣案海洛因驗餘淨重零點零柒玖公克沒收
銷燬之，包裹上開海洛因之包裝袋貳個均沒收。
    事  實
一、張國興前於民國83年間因藥事法等案件，經臺灣桃園地方法
    院以83年度訴字第1809號判處應執行有期徒刑1 年1 月，上
    訴至臺灣高等法院以84年度上訴字第653 號判決駁回上訴確
    定；又於84年間因懲治盜匪條例案件，經臺灣桃園地方法院
    以84年度訴字第1560號判處有期徒刑8 年確定；上開2 案復
    經臺灣高等法院以86年度聲字第997 號裁定定應執行有期徒
    刑9 年確定，嗣於89年10月2 日縮短刑期假釋出監（殘餘刑
    期有期徒刑3 年1 月又2 日），因上開假釋經撤銷復入監執
    行殘刑，於96年4 月1 日執行完畢。又於91年間因施用毒品
    案件，經臺灣臺北地方法院以91年度毒聲字第2037號裁定送
    觀察、勒戒，因認有繼續施用毒品傾向，再由臺灣臺北地方
    法院以92年度毒聲字第1062號裁定令入戒治處所施以強制戒
    治，於戒治期間經評定成效良好，嗣於93年4 月16日為臺灣
    臺北地方法院另以93年度毒聲字第137 號裁定停止戒治，所
    餘戒治期間付保護管束，並於同年5 月28日保護管束期滿，
    而由臺灣臺北地方法院檢察署於93年7 月29日以93年度戒毒
    偵字第98號為不起訴處分確定。復於上開強制戒治執行完畢
    5 年內之96年間因施用第二級毒品案件，經本院以97年度簡
    字第490 號判處有期徒刑6 月確定，嗣98年7 月8 日縮短刑
    期執行完畢。
二、詎張國興竟不知戒絕毒品，竟於強制戒治執行完畢釋放後5
    年內再犯施用毒品案件經刑事科刑處罰後，基於施用第二級
    毒品甲基安非他命之犯意，於100 年5 月13日18至19時許，
    在其位於新北市○○區○○街164 號3 樓之住處內，以甲基
    安非他命置於錫箔紙後，燒烤錫箔紙以吸食煙霧方式施用甲
    基安非他命1 次；再於施用完甲基安非他命後，另基於施用
    第一級毒品海洛因之犯意，於上開時間、地點，再將海洛因
    摻入香菸內點燃吸食煙霧之方式，施用第一級毒品海洛因1
    次。嗣於同日21時20分許，其因另有違反毒品危害防制條例
    案件經臺灣桃園地方法院發布通緝，在新北市○○區鎮○街
    18號前為警緝獲，並扣得其所有第一級毒品海洛因2 包（毛
    重共0.53公克，驗餘淨重0.081 公克，驗餘淨重0.079 公克
    ）。
三、案經新北市政府警察局樹林分局報告臺灣板橋地方法院檢察
    署檢察官偵查起訴。
    理  由
一、本案被告張國興所犯為死刑、無期徒刑或最輕本刑為3 年以
    上有期徒刑以外之罪，其於準備程序中就被訴事實為有罪之
    陳述，經法官告知簡式審判程序之旨，並聽取公訴人之意見
    後，依刑事訴訟法第273 條之1 第1 項規定，裁定由受命法
    官獨任進行簡式審判程序，合先敘明。
二、上開事實，業據被告張國興於本院審理時坦承不諱，且被告
    為警查獲時採尿送驗結果，呈嗎啡（即海洛因水解後之反應
    ）、甲基安非他命之陽性反應，有新北市政府警察局樹林分
    局偵辦毒品危害防制條例案被移送人姓名代碼對照表、臺灣
    檢驗科技股份有限公司100 年6 月1 日UL/2011/00000000號
    濫用藥物檢驗報告1 紙在卷可證（見100 年度毒偵字第3642
    號卷第16、60頁）。又有白色粉末2 包等物扣案可證；上述
    白色粉末2 包（淨重0.081 公克，驗餘淨重0.079 公克），
    經送交通部民用航空局航空醫務中心鑑驗結果，含第一級毒
    品海洛因成分，此有該局航空醫務中心出具100 年5 月26日
    航藥鑑字第1002926 號毒品鑑定書在卷可佐（見同上卷第59
    頁）；上述鑑驗結果，均係檢驗機關本於專業知識及以精密
    儀器或科學檢驗方法所得之結論，自可憑信，足見被告自白
    與事實相符，堪以採信。
三、按毒品危害防制條例於92年7 月9 日修正公布，其中第20條
    、第23條將施用毒品之刑事處遇程序，區分為「初犯」、「
    5 年內再犯」、「5 年後再犯」，而依立法理由觀之，僅限
    於「初犯」、「5 年後再犯」，始應先經觀察、勒戒或強制
    戒治程序，倘被告於5 年內已再犯，經依法追訴處罰，縱其
    第三次（或第三次以上）再度施用毒品之時間，在初犯經觀
    察、勒戒或強制戒治執行完畢釋放5 年以後，已不合於「5
    年後再犯」之規定，且因已於「5 年內再犯」，顯見其再犯
    率甚高，原實施觀察、勒戒或強制戒治，已無法收其實效，
    即應依該條例第10條規定處罰，最高法院95年5 月9 日95年
    度第七次及97年9 月9 日97年度第五次刑事庭會議決議可資
    參照。經查，被告前於91年間因施用毒品案件，經臺灣臺北
    地方法院以91年度毒聲字第2037號裁定送觀察、勒戒，因認
    有繼續施用毒品傾向，再由臺灣臺北地方法院以92年度毒聲
    字第1062號裁定令入戒治處所施以強制戒治，於戒治期間經
    評定成效良好，嗣於93年4 月16日為臺灣臺北地方法院另以
    93年度毒聲字第137 號裁定停止戒治，所餘戒治期間付保護
    管束，並於同年5 月28日保護管束期滿，而由臺灣臺北地方
    法院檢察署於93年7 月29日以93年度戒毒偵字第98號為不起
    訴處分確定。復於上開強制戒治執行完畢5 年內之96年間因
    施用第二級毒品案件，經本院以97年度簡字第490 號判處有
    期徒刑6 月確定，嗣98年7 月8 日縮短刑期執行完畢，此有
    臺灣板橋地方法院檢察署刑案資料查註紀錄表、全國施用毒
    品案件紀錄表及臺灣高等法院被告前案紀錄表各1 份在卷可
    參。是被告於觀察、勒戒執行完畢釋放後，5 年內已再犯施
    用毒品案件，經法院判處罪刑確定，則其再犯本件施用毒品
    案件，即非屬該條例第20條第3 項所稱「5 年後再犯」之情
    形，檢察官自應依法追訴。從而，本件事證明確，被告施用
    第一級毒品海洛因及第二級毒品甲基安非他命犯行應堪認定
    。
四、查海洛因及甲基安非他命分屬毒品危害防制條例第2 條第2
    項第1 款、第2 款所稱之第一級、第二級毒品，均不得持有
    、施用，被告竟持以施用，核其所為，係犯同條例第10條第
    1 項之施用第一級毒品罪及同條例第2 項之施用第二級毒品
    罪。其施用前、後持有海洛因及甲基安非他命之低度行為，
    應為施用之高度行為所吸收，均不另論罪。查被告前有如事
    實欄所示之論罪科刑執行前科，有臺灣高等法院被告前案紀
    錄表1 份在卷可按，其受有期徒刑之執行完畢後，5 年之內
    故意再犯有期徒刑以上之上述二罪，皆為累犯，均應依刑法
    第47條第1 項之規定加重其刑。其所犯上述二罪，犯意各別
    ，行為互異，應予分別論罪，合併處罰。爰審酌被告素行非
    佳，此有卷附之臺灣高等法院被告前案紀錄表1 份可參，且
    被告經觀察勒戒、多次刑事科刑處罰後，仍未能戒絕毒品，
    顯見其無戒毒悔改之意，惟念其施用毒品之次數各僅1 次、
    犯罪後坦認犯行，態度尚可等一切情狀，分別量處如主文所
    示之刑，並定其應執行刑。扣案之海洛因驗餘淨重0.079 公
    克，為第一級毒品海洛因，應依毒品危害防制條例第18條第
    1 項前段規定沒收銷燬之；包裹上開海洛因之包裝袋2 個係
    用於防止海洛因裸露、潮溼，便於攜帶施用、持有，屬被告
    所有供施用第一級毒品所用之物，爰依刑法第38條第1 項第
    2 款規定併予宣告沒收。
據上論斷，應依刑事訴訟法第273 條之1 第1 項、第299 條第1
項前段，毒品危害防制條例第10條第1 項、第2 項、第18條第1
項前段，刑法第11條、第47條第1 項、第51條第5 款、第38條第
1項第2款，判決如主文。
本案經檢察官洪國朝到庭執行職務
中    華    民    國   100    年    8     月    11    日
                  刑事第十庭  法  官  陳海寧
以上正本證明與原本無異。
如不服本判決，應於判決送達後10日內敘明上訴理由，向本院提
出上訴狀 (應附繕本) ，上訴於臺灣高等法院。其未敘述上訴理
由者，應於上訴期間屆滿後20日內向本院補提理由書「切勿逕送
上級法院」。
                              書記官  馮得弟
中    華    民    國   100    年    8     月    12    日
附錄本案論罪科刑法條
毒品危害防制條例第10條
施用第一級毒品者，處 6 月以上 5 年以下有期徒刑。
施用第二級毒品者，處 3 年以下有期徒刑。